nl: Compatibel apparaat met kraag/montage: Camera; Lens; Smartphone; Andere
de: Mit Stativschelle kompatibles Gerät: Kamera; Linse; Smartphone; Sonstiges
zh-CN: 保护圈/转换座兼容设备: 相机; 透镜; 智能手机; 其他
pt-PT: Dispositivo compatível com manga/suporte: Câmara; Lente; Smartphone; Outro
th: อุปกรณ์ที่รองรับคอ/ที่ยึด: กล้อง; เลนส์; สมาร์ทโฟน; อื่นๆ
pt-BR: Dispositivo compatível com anel/montagem: Câmera; Lente; Smartphone; Outro
ko: 칼라/마운트 호환 가능한 장치: 카메라; 렌즈; 스마트폰; 기타
sk-SK: Zariadenie kompatibilné s objímkou/držiakom: Fotoaparát; Objektív; Smartfón; Iné
tr: Halka/Montaj uyumlu cihaz: Kamera; Lens; Akıllı telefon; Diğer
it: Dispositivo compatibile con collare/staffa: Telecamera; Lente; Smartphone; Altro
hu: Gyűrűvel/tartozékkal kompatibilis eszköz: Kamera; Objektív; Okostelefon; Egyéb
cs: Zařízení kompatibilní s límcem/upevněním: Kamera; Objektiv; Smartphone; Jiné
sv: Enhet kompatibel med krage/fäste: Kamera; Lins; Smartphone; Övrigt
ru: Совместимое устройство для хомутов или креплений: Камера; Объектив; Смартфон; Другое
ja: リング式三脚座/マウント対応デバイス: カメラ; レンズ; スマートフォン; その他
lt-LT: Su žiedu / laikikliu suderinamas prietaisas: Fotoaparatas; Objektyvas; Išmanusis telefonas; Kita
es: Dispositivo compatible con collar/montaje: Cámara; Lente; Teléfono inteligente; Otros
sl-SI: Naprava, združljiva z nastavkom/nosilcem: Fotoaparat; Objektiv; Pametni telefon; Drugo
fr: Appareil compatible collier/monture: Caméra; Lentille; Smartphone; Autre
bg-BG: Устройство, съвместимо със скоба/поставка: Камера; Обектив; Смартфон; Други
da: Krave/monteringskompatibel enhed: Kamera; Linse; Smartphone; Andet
pl: Urządzenie kompatybilne z kołnierzem/uchwytem: Aparat; Soczewki; Smartfon; Inne
el: Συσκευή συμβατή με κλείθρο/στήριγμα: Κάμερα; Φακός; Smartphone; Άλλο
vi: Thiết bị tương thích với Vòng đai/Giá đỡ: Camera; Ống kính; Điện thoại thông minh; Khác
ro-RO: Dispozitiv compatibil cu brățară/suport: Cameră; Obiectiv; Smartphone; Altele
en: Collar/Mount compatible device: Camera; Lens; Smartphone; Other
fi: Kauluskappale-/kiinnikeyhteensopiva laite: Kamera; Linssi; Älypuhelin; Muu
zh-TW: 卡圈/安裝相容裝置: 相機; 鏡片; 智慧型手機; 其他
hr-HR: Uređaj kompatibilan s prstenom/nosačem stativa: Fotoaparat; Objektiv; Pametni telefon; Ostalo
nb: Enhet kompatibel med krage/feste: Kamera; Linse; Smarttelefon; Annet